臺灣屏東地方法院交通事件裁定　　　　　　　　　　　九十一年度交聲字第三八號
　　受　處分人
　　即　異議人　上順交通股份有限公司　設屏東市○○路四六八巷十八號
右列受處分人因違反道路交通管理處罰條例案件，對於交通部公路總局高雄區監理所
屏東監理站九十一年四月十五日所為之處分（原處分：公警局交字第Ｚ000000
00號），聲明異議，本院裁定如左：
    主  文
原處分撤銷。
上順交通股份有限公司不罰。
    理  由
一、本件原處分意旨略以：張龍泉於駕照吊扣期間（民國九十一年三月一日至九十一
    年三月三十一日）之九十一年三月三日，駕駛異議人上順交通股份有限公司所有
    之車牌號碼六Ｋ─０三九號營業大貨車，為警填製公警局交字第Ｚ000000
    00、Ｚ00000000號違規罰單，舉發其駕照吊扣期間駕駛大貨車，並依
    道路交通管理處罰條例第二十一條之一第一項第七款及同條第三項之規定，處罰
    汽車駕駛人及汽車所有人，因認異議人為汽車所有人，應處罰鍰新台幣（下同）
    六萬元，及吊扣上開汽車牌照三月。
二、異議人則以：本件張龍泉為警舉發日期為九十一年三月三日，而其駕照係於同年
    月一日被吊扣，九十一年三月一日至三月三日分別為星期五、星期六、星期日之
    週休假日，異議人無從得知張龍泉駕照被吊扣；且監理站吊扣張龍泉駕照亦未公
    告或通知異議人，異議人無法知悉張龍泉駕照吊扣一節，爰此提出異議等語。
三、按法院受理交通事件，準用刑事訴訟法之規定，道路交通管理處罰條例第八十九
    條前段，定有明文。是以，最高法院七十六年臺上字第四九八六判例：「認定犯
    罪事實所憑之證據，雖不以直接證據為限，間接證據亦包括在內，然而無論直接
    證據或間接證據，其為訴訟上之證明，須於通常一般之人均不致有所懷疑，而得
    確信其為真實之程度者，始得據為有罪之認定，倘其證明尚未達到此一程度，而
    有合理之懷疑存在而無從使事實審法院得有罪之確信時，即應由法院為諭知被告
    無罪判決。」所揭示刑事訴訟法上法院認定事實之重要原則之一－即認定被告有
    罪，就該有罪事實不能有任何之合理懷疑存在原則，於法院審理行為人違反道路
    交通管理處罰條例案件時，亦有其適用。質言之，法院受理行為人違反道路交通
    管理處罰條例案件，於踐行調查證據程序後，為事實之認定時，如就原處分機關
    所認定之行為人違規之事實仍有合理之懷疑，而無法百分百確信行為人確有該當
  於道路交通管理處罰條例各該處罰條文之構成要件事實時，即應依訴訟上之待證
    事實「罪疑惟有利於被告原則」（in dubio pro reo）之證據法則，作對受處分
    人有利之認定。
四、經查：異議人上開所辯，核與證人張龍泉於本院結證：我的駕照是我太太拿去吊
    扣的，我不知道這件事，直到我被舉發本件違規時，回家問太太，才知道被她拿
    去吊扣，被舉發違規後約一星期，我到監理站處理本件違規罰單時，承辦小姐才
    說這樣公司也要罰，我想事情嚴重了，才去告訴公司等語相符，是張龍泉於九十
    一年三月三日既對駕照被吊扣一事不知情，則顯見異議人確係對張龍泉之駕照已
    於九十一年三月一日被吊扣一節亦無所知悉。況經本院函詢屏東監理站於吊扣張
    龍泉駕照後，是否通知汽車所有人即異議人，該站函覆：並無另行通知汽車所有
    人等語，此有該站九十一年五月三十一日九一高監屏字第九一一０四八五號函暨
    其附件在卷可按，另張龍泉自吊扣駕照之日至為警舉發違規之日，僅相距三日，
    時間甚短，又逢週休假期，確無足夠時間足供異議人向監理機關查明汽車駕駛人
    有無駕照被吊扣等情，且張龍泉未向異議人告知前，異議人亦無從懷疑是否有駕
    照遭吊扣之情事，綜上所述，異議人辯稱並非明知張龍泉駕照已被吊扣，仍任由
    張龍泉駕駛其所有之前開大貨車等詞，應可採信，本件異議人就管理所屬汽車駕
    駛人張龍泉並無可歸責事由，原處分機關以異議人違反道路交通管理處罰條例條
    第二十一條之一第一項第七款、第三項之規定，裁決異議人罰鍰六萬元，及吊扣
    汽車牌照三個月，即有未洽，本件異議為有理由，應由本院撤銷原處分，並自為
    不罰之裁定。
據上論結，應依道路交通案件處理辦法第二十條前段，裁定如主文。
中      華      民      國      九十一      年      六      月    七    日
                              臺灣屏東地方法院交通法庭
                                  法  官  翁世容
右正本證明與原本無異。
如不服本裁定應於收受送達後五日內向本院提出抗告書狀敘述抗告之理由抗告於台灣
高等法院高雄分院。
                                  書記官  王秋淑
中      華      民      國      九十一      年      六      月    七    日
